【裁判字號】    91,易,670
【裁判日期】    920124
【裁判案由】    違反保護令罪等
【裁判全文】
臺灣士林地方法院刑事判決                          九十一年度易字第六七號
    公  訴  人  臺灣士林地方法院檢察署檢察官
    被      告  甲○○
右列被告因違反保護令罪等案件，經檢察官提起公訴（九十一年度偵字第三七００號
），本院判決如左：
    主  文
甲○○連續違反法院依家庭暴力防治法第十五條所為禁止實施家庭暴力行為之裁定，
處有期徒刑伍月，如易科罰金以參佰元折算壹日。
    事  實
一、甲○○與乙○○係夫妻關係，彼此間屬家庭暴力防治法第三條第一款所定之家庭
    成員，因甲○○曾有對家庭成員乙○○實施家庭暴力之事實，由臺北市政府代向
    本院聲請核發民事通常保護令，嗣經本院於民國九十年八月七日以九十年度家護
    字第二０三號（起訴書誤載為九十一年度家護字第二０三號）裁定核發民事通常
    保護令，裁定令甲○○不得對乙○○實施身體或精神上不法侵害之行為。詎甲○
    ○明知法院已核發上述之保護令，竟仍於保護令有效期間內，基於概括之犯意，
    連續於九十一年三月七日上午六時許，在臺北市士林區○○○路○段八二巷四號
    住所內，因細故持家中木棍、鞋子毆打乙○○，致乙○○受有左上臂鈍傷一乘一
    公分、右上臂鈍傷一乘一公分、右大腿內側鈍傷一乘一公分之傷害，又於同年四
    月二十日在上揭住處持鞋子毆打乙○○，致其受有左上臂二乘一點五公分瘀傷、
    右上臂二乘二公分瘀傷之傷害，違反前開保護令不得對乙○○實施身體或精神上
    不法侵害之行為之命令，嗣經乙○○報警處理後，始查獲上情。
二、案經乙○○訴由臺北市政府警察局士林分局報請臺灣士林地方法院檢察署檢察官
    偵查起訴。
    理  由
一、訊據被告甲○○固坦承於上揭時、地與其配偶即被害人乙○○發生爭執，惟矢口
    否認有何傷害犯行，辯稱：向來都是被害人打伊，伊未打被害人，至於被害人之
    傷勢是她自己走路撞到的云云。然查：被告如何毆打被害人等情，業據被害人於
    偵查及審理中證稱明確，而被害人受有如事實欄所示之傷害，亦有財團法人新光
    吳火獅紀念醫院驗傷診斷書影本二件及被害人受傷之照片二幀附卷可稽，又稽之
    被害人所受「鈍傷、瘀傷」之傷勢及範圍大小，核與被害人於本院審理中所供遭
    被告持木棍、鞋子打傷之事實相符，再審諸被害人受傷之部位遍及上臂及大腿內
    側各處，自非因「走路撞到」所致，被告所辯無足採信。而被告前經本院九十年
    八月七日裁定禁止實施家庭暴力行為，復有本院九十年度家護字第二０三號裁定
    之保護令一件在卷可按。綜上，事證明確，被告犯行應堪認定。
二、核被告所為，係犯刑法第二百七十七條第一項之普通傷害罪。又被告甲○○為乙
    ○○之配偶，與之具有家庭暴力防治法第三條第一款之家庭成員關係，且前經本
    院裁定禁止實施家庭暴力行為，被告違反法院依家庭暴力防制法第十五條所為之
    上開裁定，核其所為，係犯家庭暴力防制法第五十條第一款之違反保護令罪。被
    告所犯上開違反保護令罪與觸犯刑法第二百七十七條第一項傷害罪，係一行為觸
    犯二罪名，為想像競合犯，應從較重之違反保護令罪處斷。又被告先後多次違反
    保護令犯行，時間緊接，罪名相同，顯係基於概括犯意為之，為連續犯，應依刑
    法第五十六條之規定以一罪論，並加重其刑。爰審酌被告之生活狀況貧苦、智識
    程度不高、前已有家庭暴力傷害罪之前科（此有臺灣高等法院被告全國前案紀錄
    表一份在卷可按），猶不知警惕，置法院核發保護令於不顧，再犯本罪，對告訴
    人造成危害之程度及犯罪後否認犯行之態度等一切情狀，量處如主文所示之刑，
    並諭知易科罰金之折算標準，以示懲儆。又被告所持毆打被害人之木棍及鞋子，
    並未扣案，而本院審查各情，亦認該物並無沒收之必要，即不為沒收之諭知，併
    予敘明。
據上論斷，應依刑事訴訟法第二百九十九條第一項前段，家庭暴力防治法第五十條第
一款，刑法第十一條前段、第五十六條、第二百七十七條第一項、第五十五條、第四
十一條第一項前段，判決如主文。
本案經檢察官張惠菁到庭執行職務
中      華      民      國    九十二    年      一      月    二十四    日
                                    臺灣士林地方法院刑事第二庭
                                        法  官  王  梅  英
右正本證明與原本無異。
如不服本判決，應於判決送達後十日內，向本院提出上訴狀。
                                        書記官  韓  毓  寧
中      華      民      國    九十二    年      一      月    二十七    日
附錄本案論罪科刑法條全文
刑法第二百七十七條第一項
傷害人之身體或健康者，處三年以下有期徒刑、拘役或一千元以下罰金。
家庭暴力防治法第五十條第一款
違反法院依第十三條、第十五條所為之下列裁定者，為本法所稱之違反保護令罪，處
三年以下有期徒刑、拘役或科或併科新台幣十萬元以下罰金︰
一  禁止實施家庭暴力行為。


司法院資訊處製作；財團法人民間司法改革基金會備份。
